【裁判字號】    88,易,1036
【裁判日期】    890405
【裁判案由】    竊盜
【裁判全文】
臺灣苗栗地方法院刑事判決                        八十八年度易字第一三六號
    公  訴  人  臺灣苗栗地方法院檢察署檢察官
    被      告  甲○○
右列被告因竊盜案件，經檢察官提起公訴（八十八年度偵字第五二三三號），本院判
決如左：
    主  文
甲○○攜帶兇器竊盜，累犯，處有期徒刑捌月。
    事  實
一、甲○○前於民國（下同）八十五年間，因違反麻醉藥品管理條例案件，經台灣新
    竹地方法院判處有期徒刑八月確定，於八十六年五月十一日執行完畢。竟不知悔
    改，於八十八年十月二十日上午十一時五十分許，前往苗栗縣苑裡鎮山腳里六十
    二號乙○○開設之磚窯廠內，因見廠內停置有數輛無牌照之大小車輛，為圖以車
    上零件改裝無線電使用，竟起意圖為自己不法所有之竊盜犯意，在上開乙○○所
    有之一部自用小客車內攜出客觀上足資為兇器之鉗子、起子各一支，而竊取乙○
    ○所有之大貨車用之電瓶及自用小客車用音響各一個，得手後，適為乙○○發現
    而報警當場逮捕，並扣得前揭不知為何人所有之鉗子、起子各乙支。
二、案經苗栗縣警察局通宵分局報請臺灣苗栗地方法院檢察署檢察官偵查起訴。
    理  由
一、訊據被告甲○○矢口否認有何竊盜犯行，辯稱：當時伊欲向磚廠老闆購買上開電
    瓶及音響，結果老闆說不用，伊就自己拿取，殊知老闆竟然去報警云云。惟查，
    右揭竊盜事實，業據被告於警訊及偵查中坦承不諱，核與被害人乙○○於警訊中
    指訴情節相符，復有贓物認領保管單一紙在卷為憑。衡諸被告與被害人素不相識
    ，為被害人乙○○自陳明確（見偵查卷第四頁背面），自無仇怨，被害人何需憑
    空構陷徒惹誣告罪嫌！此外又查無其他誣陷事證，被害人所言當非虛妄，應為真
    實，是證被告於警訊及偵查中之自白為實在，足以採信，其嗣後翻異無非卸責之
    詞，委不足取。至於公訴人雖認前揭扣案之鉗子及起子為被告自備所有，然為被
    告所否認，堅稱：係自該廠內堆放之自用小客車內攜出等語（見偵查卷第七頁、
    第十八頁背面），而被害人乙○○雖於警訊中證稱非其工廠內所有之物等語，惟
    車內閒置修車工具諸如鉗子、起子等所在多有，而所有人因時日久遠而遺忘，亦
    為常事，是被害人否認為其所有，並無直指上揭鉗子、起子等工具即為被告所有
    ，茲無其他積極事證足認為被告所有，公訴人所指有所誤會，先附此敘明；惟按
    攜帶兇器竊盜，祇須行竊時，攜帶具有危險性之兇器為已足，本件扣案之起子、
    鉗子雖為被告自前揭車輛中攜出，非為其自備前往，為被告於警訊及偵查中供明
    ，如上所述，然被告既於行竊之際予以攜帶，在客觀上已足對他人之生命身體構
    成威脅，具有危險性，自屬攜帶兇器竊盜，是上開所陳扣案工具非被告所有等情
    並無解於被告罪責，再附此敘明。綜上本案事證明確，被告犯行堪以認定。
二、核被告所為，係犯刑法第三百二十一條第一項第三款之攜帶兇器竊盜罪。被告有
    事實欄所載論罪科刑執行情形，有台灣高等法院檢察署刑案紀錄簡覆表在卷可查
    ，其受有期徒刑之執行完畢後，五年內再犯本件有期徒刑以上之罪，為累犯，應
    依刑法第四十七條之規定加重其刑。爰審酌被告犯罪之動機、目的、手段，犯罪
    所生之危害、犯罪後到庭反飾詞否認，顯無悔意等一切情狀，量處如主文所示之
    刑。
三、扣案之鉗子、起子各一支，無從認定為被告所有，已如前述，故不予宣告沒收。
據上論斷，應依刑事訴訟法第二百九十九條第一項前段，刑法第三百二十一條第一項
第三款、第四十七條，判決如主文。
中      華      民      國    八十九    年      四      月      五      日
                                    臺灣苗栗地方法院刑事庭
                                        法  官  周  淡  怡
右正本證明與原本無異。
如不服本判決，應於判決送達後十日內向本院提出上訴狀( 應附繕本 )，上訴於
臺灣高等法院台中分院。
                                        書記官  尤  旗  樟
中      華      民      國    八十九    年      四      月      六     日
附錄論罪科刑法條
刑法第三百二十一條
犯竊盜罪而有左列情形之一者，處六月以上五年以下有期徒刑：
一、於夜間侵入住宅或有人居住之建築物、船艦，或隱匿其內而犯之者。
二、毀越門扇、牆垣或其他安全設備而犯之者。
三、攜帶兇器而犯之者。
四、結夥三人以上而犯之者。
五、乘火災、水災或其他災害之際而犯之者。
六、在車站或埠頭而犯之者。
前項之未遂犯罰之。


司法院資訊處製作；財團法人民間司法改革基金會備份。
